【裁判字號】    99,上訴,474
【裁判日期】    990311
【裁判案由】    毒品危害防制條例
【裁判全文】
臺灣高等法院臺中分院刑事判決         99年度上訴字第474號
上  訴  人
即  被  告  甲○○
上列上訴人因毒品危害防制條例案件，不服臺灣臺中地方法院98
年度訴字第4148號中華民國98年12月31日第一審判決（起訴案號
：臺灣臺中地方法院檢察署98年度毒偵緝字第195號），提起上
訴，本院判決如下：
    主  文
上訴駁回。
    理  由
一、按不服地方法院之第一審判決而上訴者，須提出上訴書狀，
    並應敘述具體理由，刑事訴訟法第三百六十一條第一項定有
    明文，此為上訴必備之程式；而所謂「具體理由」，必係依
    據卷內既有訴訟資料或提出新事證，指摘或表明第一審判決
    有何採證認事、用法或量刑等足以影響判決本旨之不當或違
    法，而構成應予撤銷之具體事由，始克當之（例如：依憑證
    據法則具體指出所採證據何以不具證據能力，或依憑卷證資
    料，明確指出所為證據證明力之判斷如何違背經驗、論理法
    則）；倘僅泛言原判決認定事實錯誤、違背法令、量刑失之
    過重或輕縱，而未依上揭意旨指出具體事由，或形式上雖已
    指出具體事由，然該事由縱使屬實，亦不足以認為原判決有
    何不當或違法者（例如：對不具有調查必要性之證據，法院
    未依聲請調查亦未說明理由，或援用證據不當，但除去該證
    據仍應為同一事實之認定），皆難謂係具體理由，俾與第二
    審上訴制度旨在請求第二審法院撤銷、變更第一審不當或違
    法之判決，以實現個案救濟之立法目的相契合，並節制濫行
    上訴（最高法院97年度台上字第892號刑事判決參照）。次
    原審法院認為上訴不合法律上之程式者，應以裁定駁回之。
    第二審法院認為上訴書狀未敘述理由或上訴有第三百六十二
    條前段之情形者，應以判決駁回之。又分別為刑事訴訟法第
    三百六十二條、第三百六十七所明定。再第三百六十七條之
    判決，得不經言詞辯論為之。同法第三百七十二條亦定有明
    文。
二、本件原判決以被告甲○○曾因施用毒品案件，經臺灣臺中地
    方法院檢察署檢察官為不起訴處分；又因施用毒品案件，經
    臺灣臺中地方法院判處有期徒刑3月確定，再因多次施用毒
    品案件，經檢察官起訴併經法院判刑。另因貪污治罪條例案
    件，經臺灣高等法院臺中分院以97年度上訴字第1174號判決
    判處有期徒刑4月15日確定，甫於98年3月27日執行完畢。詎
    仍不知悔改，復基於施用第一、二級毒品之犯意，於98年4
    月5日晚上7時許，在其位於臺中市○區○○路2段24巷5之3
    之1號住處，先後以針筒注射及以玻璃球燒烤之方式，分別
    施用第一級毒品海洛因及第二級毒品甲基安非他命各1次之
    犯罪事實業據被告甲○○於偵查及法院審理時坦承不諱，且
    被告為警查獲時所採之尿液經送檢驗，亦確呈嗎啡、甲基安
    非他命陽性反應，有尿液代號與真實姓名對照表、中山醫學
    大學附設醫院檢驗科藥物檢測中心尿液檢驗報告附卷可稽。
    因認被告，事證明確，犯行洵堪認定，而論以毒品危害防制
    條例第10條第1項施用第一級毒品罪及同條第2項之施用第二
    級毒品罪，並依累犯規定加重其刑。審酌被告前犯多次施用
    毒品等罪、素行不佳，且前已因施用毒品接受觀察勒戒、強
    制戒治及判刑，竟仍無視於毒品對於自身健康之戕害及國家
    對於杜絕毒品犯罪之禁令，猶施用毒品不輟，再為本案犯行
    ，足見被告自制能力尚有未足，顯乏禁絕毒害之決心，仍有
    令其接受相當期間監禁教化之必要，以促其及早矯正吸毒惡
    習，併衡酌施用毒品固戕害個人健康至鉅，然就他人權益之
    侵害仍屬有限，及其犯後業已坦承犯行之態度，暨其犯罪之
    動機、目的、手段等一切情狀，分別量處有期徒刑1年、6
    月，並定應執行有期徒刑1年4月。已詳述所憑之證據及其認
    定之理由。經形式上觀察，核無不合。
三、上訴人即被告甲○○（下稱被告）上訴意旨略以：被告有重
    大疾病，原審判決判刑過重，爰提起上訴請求撤銷原判決云
    云。惟按「量刑之輕重，係屬事實審法院得依職權自由裁量
    之事項，苟已斟酌刑法第57條各款所列情狀，而未逾越法定
    刑度，不得遽指為違法」（最高法院85年度台上字第2699號
    裁判要旨參照），本件被告所犯毒品危害防制條例第10條第
    1項、第2項之施用第一級、施用第二級毒品罪，其法定刑分
    別為「6月以上5年以下有期徒刑」、「3年以下有期徒刑」
    ，被告又屬累犯，依法應加重其刑，原判決審酌被告犯後業
    已坦承犯行之態度，暨其犯罪之動機、目的、手段等一切情
    狀，就被告施用第一級、第二級毒品罪分別量處有期徒刑1
    年、6月，並定應執行有期徒刑1年4月，本院認原判決量刑
    已就刑法第57條揭示之各種量刑條件妥為斟酌，應屬適當，
    亦無濫用量刑權限之違法或失當之處。被告上訴意旨泛稱原
    判決判刑過重，惟未提出新事證以供調查，亦未依據卷內之
    訴訟資料，指摘原審判決有何足以影響判決本旨之不當或違
    法，而構成應予撤銷之具體事由，徒憑己意漫指原審判決不
    當，尚不足以動搖原審判決認定犯罪事實及量刑之基礎，難
    認係得上訴第二審之具體理由。依上揭說明，被告提起之第
    二審上訴為不合法律上程式，爰不經言詞辯論，判決駁回上
    訴。
據上論斷，應依刑事訴訟法第367條前段、第372條，判決如主文
。
中    華    民    國    99    年    3     月    11    日
            刑事第四庭    審判長法  官  洪  耀  宗
                                法  官  許  文  碩
                                法  官  蔡 王 金 全
上列正本證明與原本無異。
施用第一級毒品部分得上訴。
施用第二級毒品部分不得上訴。
如不服本判決應於收受送達後十日內向本院提出上訴書狀，其未
敘述上訴理由者，並得於提起上訴後十日內向本院補提理由書 (
均須按他造當事人之人數附繕本)「切勿逕送上級法院」。
                                書記官  金  珍  華
中    華    民    國    99    年    3     月    12    日

司法院資訊處製作；財團法人民間司法改革基金會備份。
